【裁判字號】    98,審聲,239
【裁判日期】    980825
【裁判案由】    限期命起訴
【裁判全文】
臺灣高雄地方法院民事裁定             98年度審聲字第239號
抗  告  人  馬來西亞商富析資產管理股份有限公司分公司
法定代理人  乙○○
相  對  人  甲○○
                        號
當事人間請求限期命起訴事件，抗告人對於本院民國98年6 月30
日所為裁定，提起抗告，本院裁定如下：
  主  文
原裁定撤銷。
相對人之聲請駁回。
抗告費用由相對人負擔。
  理  由
一、抗告意旨略以：相對人之被繼承人林黃玉英因積欠案外人中
    華商業銀行股份有限公司（下稱中華商銀）連帶保證債務新
    台幣（下同）12,500,000元，前經中華商銀對林黃玉英聲請
    核發支付命令，經鈞院以87年度促字第18239 號准予核發並
    告確定；嗣中華商銀以同一債權聲請對相對人之財產為假扣
    押，經鈞院以95年度裁全字第12207 號裁定准許；而伊公司
    係受讓中華商銀對林黃玉英之債權，故伊公司就前揭假扣押
    所保全之債權已有前揭確定支付命令所載之執行名義，相對
    人求為限期命伊公司起訴，於法有間等語。
二、按民事訴訟法第529 條第1 項所謂法院應依債務人之聲請，
    限期命債權人起訴者，以本案尚未繫屬者為限，如本案已繫
    屬於法院或經法院判決確定（包括已取得其他與確定判決有
    同一效力之執行名義之情形）者，自無依債務人之聲請，命
    債權人於一定期間內起訴之可言。
三、經查，抗告人之前手中華商銀前對相對人之被繼承人林黃玉
    英所負擔之連帶保證債務12,500,000元及利息、違約金取得
    本院87年度促字第18239 號確定支付命令，嗣林黃玉英於90
    年2 月11日死亡，相對人並未聲明拋棄或限定繼承，而後，
    中華商銀於96年10月17日將上述債權讓與抗告人，並經抗告
    人依金融機構合併法第15條第1 項第1 款及第18條第3 項之
    規定，以登報方式通知相對人，另且寄發通知書予相對人，
    以上各節經本院調取上開支付命令卷核閱明確，並有戶籍謄
    本、本院民事庭93年9 月8 日 (93) 雄院貴民愛行字第4000
    3 號函、通知書等在卷可按。又抗告人之前手中華商銀係以
    與上述債權同之一債權對相對人聲請假扣押，亦據本院調取
    該假扣押事件卷核閱明白。是則，上開假扣押所欲保全之債
    權既經抗告人取得與確定判決有同一效力之執行名義，揆諸
    首揭說明，相對人即無從請求抗告人再於一定期間內起訴。
    從而，原裁定命抗告人於收受裁定後7 日內起訴，係屬有誤
    ，抗告人聲明廢棄原裁定，為有理由，爰將原裁定撤銷，由
    本院更為裁定如主文所示。
四、依民事訴訟法第490 條第1 項、第95條、第78條，裁定如主
    文。
中    華    民    國    98    年    8     月    25    日
                    民事第二庭  法  官  甯  馨
以上正本係照原本作成。
如對本裁定抗告須於裁定送達後10日內向本院提出抗告狀，並繳
納裁判費新台幣1,000元。
中    華    民    國    98    年    8     月    25    日
                                書記官  蔡靜雯


司法院資訊處製作；財團法人民間司法改革基金會備份。
